# 国有企业无偿划拨的会计处理

提问人：disky 时间：2019-01-23 21:03:09
请教陈版，B、C 是国有独资公司A 的全资子公司。A 将其持有的B 公司100%股权无偿划拨至 C 公司名下。我在论坛上看到有两个处理方法，不知道哪个是对的。 1 ：A 公司的会计处理：将原对 B 公司的长投价值计入 C公司的长投价值；C 公司的会计处理：按照原 A 公司的长投价值确认对 B公司的长投，同时增加资本公积。 2 ：A 公司需要冲减资本公积，C公司需要按照划拨时点 B 公司账面净资产确认长投和资本公积。

回答人：chenyiwei
1 、A 公司：按照原对 B 公司的长投价值计入 C公司的长投价值。
2 、C 公司：按同一控制下合并处理，以划入日当天B 的账面净资产作为对B 的长投成本，同时增加资本公积。